【裁判字號】    90,訴,893
【裁判日期】    900830
【裁判案由】    毒品危害防制條例
【裁判全文】
臺灣臺南地方法院刑事判決                            九十年度訴字第八九三號
    公  訴  人  臺灣台南地方法院檢察署檢察官
    被      告  乙○○
右列被告因違反毒品危害防制條例案件，經檢察官提起公訴（八十九年度毒偵字第二
五四九號），本院判決如左：
    主  文
乙○○連續轉讓第一級毒品，累犯，處有期徒刑壹年陸月。又轉讓第二級毒品，累犯
，處有期徒刑拾月，應執行有期徒刑貳年貳月。
扣案之第一級毒品海洛因玖包（重約拾柒公克）、第二級毒品安非他命壹拾參包（重
約參拾捌點捌公克）及安非他命吸食器壹組，均沒收銷燬之。
    事  實
一、乙○○前於八十七年間，因違反麻醉藥品管理條例案件，經本院判處有期徒刑四
    月確定，於八十八年二月二十七日執行完畢，仍不知悔改，又基於概括之犯意，
    自民國八十九年三月間某日起，至同年六月間止，連續在台南縣永康市○○○街
    五十一巷三十五號八樓之二租處內，無償轉讓第一級毒品海洛因及第二級毒品安
    非他命與丁○○、丙○○、甲○○等人施用多次。嗣於同年六月三十日二十三時
    十分許，為警在上址查獲，並扣得乙○○所有之第二級毒品安非他命十三包（重
    約三十八．八公克）、第一級毒品海洛因九包（重約十七公克）、分裝袋一大包
    、安非他命挖勺三支、攪拌棒一支、安非他命吸食器一組、海洛因挖勺一支等物
    。
二、案經臺灣台南地方法院檢察署檢察官自動檢舉偵查起訴。
    理  由
一、訊據被告乙○○固坦承持有上開第一、二級毒品之事實，惟矢口否認有上開轉讓
    毒品之犯行，並辯稱：伊所有之毒品僅供己施用，惟其某日曾將毒品放在客廳桌
    角上，丁○○、丙○○等人剛好至伊住處，即趁伊洗澡不注意時，擅自拿取施用
    ，伊並無同意渠等施用伊所有之毒品，亦未曾轉讓毒品與渠等施用云云。經查：
（一）、被告持有第一、二級毒品，並免費提供第一級毒品海洛因、第二級毒品安非
        他命與丁○○、丙○○甲○○等人施用之事實，業據被告於偵查中自白：丁○○向伊要毒品，伊分其吸食，丙○○施用之毒品海洛因、安非他命，均係
        其至伊住處向伊要時，伊才予其施用等語；及證人丁○○於警、偵訊中證稱
        ：伊所施用之第一、二級毒品均係由被告免費供伊施用，伊約於三、四個月
        前，最後一次係為警查獲當日，去被告住處向被告要上開毒品分用等語；以
        及證人甲○○於偵查中證稱：伊於八十九年六月間所施用之毒品海洛因，係
        向昌仔（即被告）所拿，共拿二次，係丙○○帶伊至被告住處，正好他們在
        吸食，就分伊施用，被告係將毒品放在桌上，問伊要不要吸，伊就拿包有海
        洛因之香煙來吸，印象中伊與被告互相有打過數通電話聯絡等語甚明。並有
        其所有第二級毒品安非他命十三包（重約三十八．八公克）、第一級毒品海
        洛因九包（重約十七公克）、分裝袋一大包、安非他命挖勺三支、攪拌棒一
        支、安非他命吸食器一組、海洛因挖勺一支等物扣案可稽，應認被告上開自
        白非虛。
（二）、被告及證人丁○○、丙○○、甲○○雖均於本院翻稱：被告並未提供上開毒
        品與上開證人施用云云。惟渠所供，不僅與上開警、偵初供均相違悖。且訊
        據被告於本院供稱：為警「查獲當日」，伊將一包毒品放在客廳「橢圓形」
        之桌上，準備洗澡後要自行施用，「吸食器伊有藏起來」，毒品係前日吸玩
        忘記收起來，適證人丁○○、丙○○等至伊住處，未經依同意就自行施用，
        另證人甲○○係與綽號「有福」之人同往伊住處，並非與丁○○、丙○○二
        人同至伊住處，伊與甲○○不熟，印象中未曾與其通過電話，亦不知其是否
        認識丙○○、丁○○等語；核與證人丁○○於本院供稱：伊去找過被告「一
        、二次」，見毒品放在桌上，便趁被告去上廁所時自行施用，伊以此方式施
        用二次毒品，包括海洛因、安非他命均有，當時「吸食器也在桌上，桌子係
        長方形」等語；及證人丙○○於本院證稱：伊未曾向被告拿過毒品，伊曾見
        被告住處桌上有毒品，但未取用，伊與丁○○約去過被告住處五次，但未曾
        一同施用毒品等語；以及證人甲○○於本院證稱：伊僅去被告住處一次，係
        丙○○帶伊去的，當時並無人施用毒品，伊與被告不熟等語，彼等就至被告
        住處之次數、人別、毒品所放桌子之外型及數量、吸食器之有無等細節之供
        述，均有出入，顯有不實，應係事後勾串迴護被告之詞，自不足採。
（三）、綜上所述，參印互證，應認被告於偵查所為與證人丁○○、甲○○於警偵所
        證相符之自白，為可採信，其於本院所辯上語，無非事後卸責之詞，不足採
        信。本件事證已明，被告犯行應可認定。
二、核被告乙○○所為，係犯毒品危害防制條例第八條第一項、第二項之轉讓第一級
    毒品、轉讓第二級毒品等罪。被告先後多次轉讓毒品犯行，時間緊接，分別觸犯
    構成要件相同之罪名，顯係基於概括之犯意反覆為之，應依連續犯之規定，各論
    以一罪，並均加重其刑。被告非法持有第一、二級毒品之低度行為，已分為其轉
    讓之高度行為所吸收，均不復另論。被告所犯上開連續轉讓第一級毒品及連續轉
    讓第二級毒品罪，犯意個別、行為互殊，應予分論併罰。另被告前於八十七年間
    ，因違反麻醉藥品管理條例案件，經本院判處有期徒刑四月確定，於八十八年二
    月二十七日執行完畢，有台灣高等法院被告全國前案紀錄表在卷可按，其於五年
    內，再犯本件有期徒刑以上之罪，為累犯，應依法遞加重其刑。爰審酌被告犯罪
    之動機、目的，轉讓毒品與人施用危害匪淺，雖轉讓數量尚非甚豐，然持有扣案
    之毒品數量不少，及犯後否認犯行等一切情狀，量處如主文所示之刑，並定其應
    執行刑，以示懲儆。扣案之第一級毒品海洛因九包（重約十七公克）、第二級毒
    品安非他命十三包（重約三十八．八公克）及安非他命吸食器一組，分別為毒品
    及專供施用毒品之器具，均應依毒品危害防制條例第十八條第一項前段沒收銷燬
    之。至扣案之分裝袋一大包、安非他命挖勺三支、攪拌棒一支、海洛因挖勺一支
    等物，非專供施用毒品之器具，亦不能證明係供被告轉讓毒品所用之物，均不予
    宣告沒收，附此敘明。
據上論斷，應依刑事訴訟法第二百九十九條第一項前段，毒品危害防制條例第八條第
第一項、第二項、第十八條第一項前段，刑法第十一條前段、第五十六條、第四十七
條，第五十一條第五款，判決如主文。
中      華      民      國      九十      年      八    月    三十      日
                              臺灣臺南地方法院刑事第二庭
                                        法  官  賴  純  慧
右正本證明與原本無異
如不服本判決應於送達後十日內向本院提出上訴狀
                                        書記官  莊  淑  雅
中      華      民      國      九十      年      八    月    三十一    日
附錄本案論罪科刑法條全文：
毒品危害防制條例第八條第一項、第二項
  轉讓第一級毒品者，處一年以上七年以下有期徒刑，得併科新台幣一百萬元以下罰
  金。
  轉讓第二級毒品者，處六月以上五年以下有期徒刑，得併科新台幣七十萬元以下罰
  金。


司法院資訊處製作；財團法人民間司法改革基金會備份。
